【裁判字號】    91,易,300
【裁判日期】    920304
【裁判案由】    竊盜
【裁判全文】
臺灣花蓮地方法院刑事判決                          九十一年度易字第三號
    公  訴  人  臺灣花蓮地方法院檢察署檢察官
    被      告  乙○○  男  二.
右列被告因竊盜案件，經檢察官聲請簡易判決處刑（九十一年度偵字第二一七四號）
及移送併辦（九十一年度偵字第二六三０號），本院認為不宜以簡易判決處刑，改依
通常程序審理，判決如下：
    主  文
乙○○攜帶兇器竊盜，累犯，處有期徒刑柒月。
扣案之活動扳手壹支，沒收。
    事  實
一、乙○○於民國八十五年間因麻醉藥品管理條例案件，經本院以八十六年訴字第九
    號判決有期徒刑三月確定，於八十六年七月七日執行完畢。猶不知悔改，因其所
    有之車號ＷＵＲ–二三八號輕機車因無照駕駛為警查獲，車牌遭到查扣，竟意圖
    為自己不法之所有，於九十一年六月十八日下午十六時許，在花蓮縣吉安鄉○○
    村○○○街一Ｏ九巷三十三號前，持其所有客觀上足以對人之生命、身體、安全
    構成威脅、長度為十四公分之活動板手一支，竊取丙○○所有停放於該處之ＲＥ
    Ｗ─五四八號機車車牌一面，得手後，將該車牌懸掛於其上開被吊扣車牌之輕機
    車上。嗣於九十一年八月二十八日二十一時許，乙○○騎乘該部懸掛竊得車牌之
    機車，行經花蓮縣花蓮市○○路五百三十五號前，為警查獲。
二、案經花蓮縣警察局花蓮分局報告臺灣花蓮地方法院檢察署檢察官偵查起訴。
    理  由
一、訊據被告乙○○對於右揭時間、地點持活動扳手一支竊取被害人丙○○車牌一面
    之事實，於警訊時、偵查中及本院審理時坦承不諱，核與被害人丙○○指訴失竊
    情節相符，且有扣案之活動扳手一支、物品認領保管收據一紙、花蓮縣警察局舉
    發違反道路交通管理事件通知單、花蓮縣警察局車牌尋獲電腦輸入單影本各一紙
    、機車照片四幀、車輛竊盜、車牌失竊資料個別查詢報表一紙附卷可證，事證明
    確，被告竊盜之犯行可以認定，應予依法論科。
二、按刑法第三百二十一條第一項第三款之兇器，係指客觀上足以對人之生命、身體
    、安全構成威脅，具有危險性之兇器者即足以當之，最高法院七十九年台上字第
    五二五三號著有判例可資參照。本件被告用以竊取車牌之活動扳手為金屬材質，
    質地堅硬，長度為十四公分，二端開口略呈Ｕ字型，Ｕ字型開口處磨尖，業經本
    院當庭勘驗屬實，如用來敲擊人之頭部、五官或丟擲、刺擊人之身體，客觀上仍
    足以傷害人身安全，對人之生命、身體仍足以構成威脅。公訴人認為扣案之活動
    扳手長度、體積很小，客觀上應無殺傷力等語，被告認為上開活動扳手無法用來
    殺人，若真要傷人還是要靠持有者本身的力道等語，均無足採，上開活動扳手已
    堪認為刑法第三百二十一條第一項第三款之兇器。核被告所為，應係犯刑法第三
    百二十一條第一項第三款之攜帶兇器竊盜罪。公訴人認被告所為係犯刑法第三百
    二十條第一項之竊盜罪，尚有未洽，惟犯罪事實同一，起訴法條應予變更。又被
    告曾因如事實欄所示之罪，經法院判處有期徒刑三月確定，於八十六年七月八日
    執行完畢，於五年內再犯本件有期徒刑以上之罪，為刑法第四十七條所規定之累
    犯，應依法加重其刑。爰審酌被告之品行、犯罪動機、目的、手段、所生之危害
    及犯罪後之態度等一切情狀，量處如主文所示之刑。扣案之活動扳手一支為被告
    所有供犯罪所用之物，已據被告供述明確，爰併宣告沒收之。
三、併辦意旨略以：被告乙○○於九十一年八月二十八日凌晨三時許，在花蓮縣新城
    鄉○○村○○○街十九號前，以自備之鑰匙開啟被害人甲○○所有車號ＨＲ–五
    一六五號自小客車車門，侵入車內徒手行竊甲○○車內之汽車音響，尚未取出音
    響，即為甲○○發現，而未竊得財物。嗣於九十一年九月十七日警方調查乙○○
    涉嫌毒品案件時，乙○○主動向警方自首竊盜甲○○之汽車音響因而查獲上開案
    件，因認被告另涉刑法第三百二十條第三項、第一項之竊盜未遂犯行等語。按認
    定犯罪事實所憑之證據，其為訴訟上之證明，須於通常一般之人均不致有所懷疑
    ，而得確信其為真實之程度者，始得據為有罪之認定，倘其證明尚未達到此一程
    度，而有合理之懷疑存在時，即無從為有罪之認定，最高法院七十六年台上字第
    四九八六號著有判例可資參照。經查，上開竊盜犯行，業據被告矢口否認，辯稱
    我當時喝醉了，只是進去甲○○車內睡覺，可能是腳不小心觸碰汽車音響面板，
    我想把音響裝回去，就被誤會我要拿走音響；警訊時是因為警察告訴我筆錄上寫
    自首總比被移送違反毒品危害防制條例來得好，又說自首罪較輕，我才承認有拿
    音響，但不是偷東西云云。經查，被告於警訊時雖自白前開行竊音響之犯行，然
    據被害人甲○○於本院審理時證稱：當天我從我家窗戶看到我的車子裡面有人，
    我就出去看，一看就是被告坐在裡面有酒味，我問他為何在裡面，他嗯、啊的也
    沒有說清楚，後來他就出來我的車子說不好意思，我有問汽車音響為何打開，他
    沒有說；該音響只要輕輕一碰警卷照片中我圈起來的白點部分就可以整個拉出來
    等語，是以依被害人甲○○所述，其車內之汽車音響只要輕輕一碰即可拉出，且
    當時被告確實有喝酒之情形，故被告所辯其因進入車內睡覺而誤觸音響面板等情
    ，依經驗法則，事實上亦有可能，其辯解尚可採信。是以依被害人所述之情節，
    難以積極的證明被告確有行竊之故意。此外，本件復未查扣任何行竊之工具，亦
    無其他積極事證足認被告有何竊盜之故意，自難僅憑被告於警訊時之自白而認定
    被告有竊盜之犯行，其此部分之犯行尚難證明，惟公訴人認與起訴部分有裁判上
    一罪之連續犯關係，爰不另為無罪之諭知，併此敘明。
據上論結，應依刑事訴訟法第二百九十九條第一項前段、第三百條，刑法第三百二十
一條第一項第三款、第四十七條、第三十八條第一項第二款。
中      華      民      國    九十二    年      三      月      四      日
                              臺灣花蓮地方法院刑事庭
                          法  官  林  碧  玲
右正本證明與原本無異。
如對本判決不服，應於送達後十日內，向本院提出上訴狀。（應抄附繕本）告訴人或
被害人如對於本判決不服者，應具備理由請求檢察官上訴，其上訴期間之計算係以檢
察官收受判決正本之日期為準。
                                  法院書記官
中      華      民      國    九十二    年      三      月      四      日
附錄本判決論罪之法律條文：
刑法第三百二十一條第一項第三款：
犯竊盜罪而有左列情形之一者，處六月以上五年以下有期徒刑：
三、攜帶兇器而犯之者。


司法院資訊處製作；財團法人民間司法改革基金會備份。
